臺灣臺中地方法院民事判決　96年度訴字第1297號
原　　　告　丙○○
訴訟代理人　乙○○
被　　　告　甲○○
　　　　　　　　　　　號
　　　　　　　　　　　號
上列當事人間請求損害賠償事件，本院於民國96年6月12日言詞
辯論終結，判決如下：
    主      文
被告應給付原告新台幣柒拾參萬元，及自民國九十六年五月十九
日起至清償日止，按年息百分之五計算之利息。
訴訟費用由被告負擔。
    事實及理由
一、按訴狀送達後，原告不得將原訴變更或追加他訴，但擴張或
    減縮應受判決事項之聲明者，不在此限，民事訴訟法第255
    條第1項第3款定有明文。本件原告提起本件民事訴訟，原聲
    明求為「被告應給付原告新台幣（下同）745,000元」之判
    決，嗣於訴狀送達被告後，於本院民國96年6月12日言詞辯
    論期日，因被告另已清償15,000元，及擴張利息部分之請求
    ，聲明求為「被告應給付原告730,000元及自起訴狀繕本送
    達之翌日起至清償日止，按年息5%計算之利息」之判決，核
    為擴張及減縮應受判決事項之聲明，與民事訴訟法第255條
    第1項第3款之規定相符，應予准許，合先敘明。
二、原告主張：兩造因訴外人紀玟如過失致訴外人蔡姵怡於死案
    件，訴外人紀玟如與原告於95年8月4日以本院95年度中調字
    第183號損害賠償事件調解成立，訴外人紀玟如願給付原告
    3,500,000元（含汽車責任強制保險1,500,000部分），其餘
    2,000,000元部分，其中1,000,000元部分由華南產物保險股
    份有限公司給付，尚餘1,000,000元部分，自95年9月12日起
    至97年4月12日止，於每月12日前各給付50,000元，至全部
    清償完畢止，如有一期未履行視為全部到期，並得請求未清
    償餘額部分之利息，即自未清償日起至清償日止，按年利率
    百分之五計算之利息，被告亦於95年8月4日與原告簽立「連
    帶保證切結書」，其內容為「本人（即被告）就臺灣臺中地
    方法院95年度交易字第54號紀玟如過失致死案，被告與被害
    人家屬已達成和解，就被告紀玟如自95年9月12日起至97 年
    4月12日止，按月給付新臺幣伍萬元部分，總金額為新臺幣
    壹佰萬元，本人願負連帶保證給付責任。」嗣訴外人紀玟如
    因本院95年度中調字第183號損害賠償事件於調解成立後，
    僅給付原告270,000元。爰依連帶保證之法律關係，請求被
    告清償，並聲明：被告應給付原告730,000元及自起訴狀繕
    本送達之翌日起至清償日止，按年息5%計算之利息。
三、被告抗辯：經濟有困難，希望分期付款。並聲明：原告之訴
    駁回。
四、兩造不爭執之事實：
(一)兩造因訴外人紀玟如過失致訴外人蔡姵怡於死案件，訴外人
    紀玟如與原告於95年8月4日以本院95年度中調字第183號損
    害賠償事件調解成立，訴外人紀玟如願給付原告3,500,000
    元（含汽車責任強制保險1,500,000部分），其餘2,000,00
    0元部分，其中1,000,000元部分由華南產物保險股份有限公
    司給付，尚餘1,000,000元部分，自95年9月12日起至97年4
    月12日止，於每月12日前各給付50,000元，至全部清償完畢
    止，如有一期未履行視為全部到期，並得請求未清償餘額部
    分之利息，即自未清償日起至清償日止，按年利率百分之五
    計算之利息，被告亦於95年8月4日與原告簽立「連帶保證切
    結書」，其內容為「本人（即被告）就臺灣臺中地方法院95
    年度交易字第54號紀玟如過失致死案，被告與被害人家屬已
    達成和解，就被告紀玟如自95年9月12日起至97年4月12 日
    止，按月給付新臺幣伍萬元部分，總金額為新臺幣壹佰萬元
    ，本人願負連帶保證給付責任。」
(二)訴外人紀玟如因本院95年度中調字第183號損害賠償事件於
    調解成立後，業已給付原告270,000元。
五、得心證之理由：
    本件兩造厥有爭執者，為被告是否應負連帶保證責任？及其
    金額為何？經查：
    原告主張之上開事實，業據原告提出本院95年度中調字第
    183號調解程序筆錄、連帶保證切結書、郵政存簿儲金簿往
    來紀錄、存證信函及掛號郵件收件回執為證，並為被告對其
    任系爭債務之連帶保證人等情所不爭執，堪認為真實。雖被
    告以前詞置辯，惟按數人負同一債務，明示對於債權人各負
    全部給付之責任者，為連帶債務；連帶債務之債權人，得對
    於債務人中之一人或數人或其全體，同時或先後請求全部或
    一部之給付，民法第272條第1項及第273條第1項分別定有明
    文。又有無資力償還，乃係執行問題，不得據為不負履行義
    務之抗辯，最高法院亦著有19年上字第1733號判例意旨足資
    參照。兩造既成立系爭連帶保證契約，自均應受該契約之拘
    束，為債權人之原告即得請求被告連帶給付。再被告之清償
    能力若何，亦無礙於兩造均須受系爭連帶保證契約約定拘束
    之認定。被告前開抗辯，即無理由。再訴外人紀玟如與原告
    於上開本院95年度中調字第183號損害賠償事件調解程序筆
    錄，並調解「如有一期未履行視為全部到期，並得請求未清
    償餘額部分之利息，即自未清償日起至清償日止，按年利率
    百分之五計算之利息」等內容，亦有前開調解程序筆錄可憑
    。被告既未按期給付，亦業已喪失期限利益，全部債務視為
    到期。從而，原告本於連帶保證之法律關係，請求被告給付
    730,000元及自起訴狀繕本送達翌日即96年5月19日起至清償
    日止，按年息5%計算之利息，為有理由，應予准許。
六、訴訟費用負擔之依據：民事訴訟法第78條。
中　　華　　民　　國　　96　　年　　6 　　月　　26　　日
                  民事第二庭    法  官  陳秋月
正本係照原本作成。
如對本判決上訴，須於判決送達後20日內向本院提出上訴狀。
中　　華　　民　　國　　96　　年　　6 　　月　　26　　日
                                書記官  張皇清
